臺灣臺中地方法院刑事判決　　　　　　　96年度訴字第3283號
公　訴　人　臺灣臺中地方法院檢察署檢察官
被　　　告　甲○○
被　　　告　廖文獻
上列被告等因偽造文書等案件，經檢察官提起公訴（96年度偵字
第15478號），被告在本院準備程序進行中就被訴事實為有罪之
陳述，本院合議庭裁定由受命法官獨任依簡式審判程序，判決如
下：
    主    文
甲○○犯行使偽造私文書罪，處有期徒刑肆月，減為有期徒刑貳
月，如易科罰金，以新臺幣壹仟折算壹日，如附表所示之署名及
指印均沒收；又犯不能安全駕駛動力交通工具罪，處有期徒刑參
月，減為有期徒刑壹月又拾伍日，如易科罰金，以新臺幣壹仟元
折算壹日。應執行有期徒刑參月，如易科罰金，以新臺幣壹仟元
折算壹日。緩刑貳年。如附表所示之署名及指印均沒收。
廖文獻犯頂替罪，處有期徒刑貳月，如易科罰金，以新臺幣壹仟
元折算壹日。
    事實及理由
壹、程序部分：
一、按除被告所犯為死刑、無期徒刑、最輕本刑為三年以上有期
    徒刑之罪或高等法院管轄第一審案件者外，於法院行準備程
    序進行中，被告先就被訴事實為有罪之陳述時，審判長得告
    知被告簡式審判程序之旨，並聽取當事人、代理人、辯護人
    及輔佐人之意見後，裁定進行簡式審判程序；且受命法官行
    準備程序，與法院或審判長有同一之權限；又簡式審判程序
    之證據調查，不受刑事訴訟法第一百五十九條第一項、第一
    百六十一條之二、第一百六十一條之三、第一百六十三條之
    一及第一百六十四條至第一百七十條規定之限制，刑事訴訟
    法第二百七十三條之一第一項、第二百七十九條第二項前段
    、第二百七十三條之二分別定有明文。
二、查本件被告甲○○、廖文獻所犯為死刑、無期徒刑、最輕本
    刑為三年以上有期徒刑以外之罪，且非高等法院管轄第一審
    之案件，經本院合議庭裁定由受命法官行準備程序時，被告
    就被訴事實為有罪之陳述後，復經本院合議庭裁定由受命法
    官獨任行簡式審判程序，是其證據之調查，自不受刑事訴訟
    法第一百五十九條第一項、第一百六十一條之二、第一百六
    十一條之三、第一百六十三條之一及第一百六十四條至第一
    百七十條規定之限制，合先敘明。
三、現行刑事訴訟法為保障被告之反對詰問權，排除具有虛偽危
    險性之傳聞證據，以求實體真實之發見，於該法第一百五十
    九條第一項明定被告以外之人於審判外之言詞或書面陳述，
    除法律有規定者外，不得作為證據。本件檢察官及被告於本
    院準備程序及審理程序中，並未就本案卷內證據資料之證據
    能力提出爭執，且迄於言詞辯論終結前，均未主張有刑事訴
    訟法第一百五十九條第一項不得為證據之情形，應認均已同
    意本案卷內之證據資料均得作為本案證據，且經本院審酌後
    ，認無不適當之情形，是本案卷內之證據均有證據能力，合
    先敘明。
貳、實體部分：
一、認定犯罪事實所根據的證據及理由：
    本件犯罪事實及證據，均引用檢察官起訴書之記載（如附件
    ）。
二、論罪科刑的理由：
  (一)核被告甲○○所為，係犯刑法第二百十六條、第二百十條之
    行使偽造私文書罪及同法第一百八十五條之三之公共危險罪
    ；被告廖文獻所為，係犯刑法第一百六十四條第二項之頂替
    罪。
  (二)被告甲○○於繳納保證金證明書上偽造署押為偽造私文書之
    階段行為，偽造私文書後又持以行使，其偽造私文書之低度
    行為復為行使偽造私文書之高度行為所吸收，均不另論罪。
  (三)被告係為規避刑責，以單一之犯意，接續於筆錄、口卡片、
    逮捕通知單、權利告知單、親友告知單及繳納保證金證明書
    偽上簽「廖文獻」之姓名，而分別成立偽造署押及偽造私文
    書罪，則其偽簽姓名之各個舉動，均為其基於單一犯意接續
    實施之一部，其以一接續行為，同時觸犯單純偽造署押及偽
    造文書罪，二罪間應屬一行為觸犯二罪名之想像競合關係，
    依刑法第五十五條規定，應從一重論以行使偽造私文書罪處
    斷，檢察官認被告甲○○所為偽造署押為行使偽造私文書罪
    所吸收，容有誤會，惟起訴事實既已載明，本院自得審究。
  (四)被告甲○○所犯行使偽造私文書及不能安全駕駛動力交通工
    具二罪，犯意各別，罪名不同，應分論併罰之。
  (五)審酌被告甲○○、廖文獻之犯罪動機、目的、手段，一時思
    慮未週，所生危害非鉅，犯罪情節尚屬輕微，犯罪後尚能坦
    承犯行，犯罪後態度良好，尚知悔改等一切情狀，分別量處
    如主文所示之刑；又被告甲○○犯罪係在96年4月24日以前
    ，符合中畢民國96年罪犯減刑條例第2條第1項第3款、第7條
    、第9條規定，自應減輕其刑1/2，並定被告甲○○應執行之
    刑及均諭知易科罰金之折算標準。
  (六)末查，被告甲○○前未曾受有期徒刑以上刑之宣告，此有臺
    灣高等法院被告前案紀錄表及臺灣南投地方法院檢察署刑案
    資料查註紀錄表在卷足憑，且患有肝硬化併肝性腦病變之疾
    病，此有中國醫藥大學附設醫院診斷證明書一份附卷可憑，
    經此起訴審判後，當能知所警惕，信無再犯之虞，本院認前
    開對其宣告之刑，以暫不執行為適當，爰宣告緩刑二年，以
    啟自新。
  (七)如附表所示偽造之「廖文獻」之署名及指印，應依刑法第二
    百十九條規定沒收，檢察官認偽造廖文獻之指印僅為十枚，
    容有誤算，附此敘明。
三、適用法律依據：
  (一)刑事訴訟法第二百七十三條之一第一項、第二百九十九條第
    一項前段、第三百十條之二、第四百五十四條第二項。
  (二)刑法第一百八十五條之三、第二百十六條、第二百十條、第
    二百十七條、第五十五條、第一百六十四條第二項、第四十
    一條第一項前段、第五十一條第五款、第七十四條第一項第
    一款、第二百十九條。
  (三)刑法施行法第一條之一。
  (四)中華民國96年罪犯減刑條例第2條第1項第3款、第7條、第9
    條。
四、如不服本判決，應於送達後十內向本院提出上訴狀（須附繕
    本），上訴於臺灣高等法院台中分院。
本案經檢察官顏淑惠到庭執行職務。
中　　華　　民　　國　　96　　年　　11　　月　　15　　日
                  刑事第七庭    法  官  郭德進
上正本證明與原本無異。
如不服本判決，應於收受送達後10日內向本院提出上訴書狀（應
敘述具體理由並附繕本）。
上訴書狀如未敘述理由，應於上訴期間屆滿後20日內補提理由書
於本院。
                                書記官  陳惠玲
中　　華　　民　　國　　96　　年　　11　　月　　16　　日
附表：
一、臺中市政府警察局第五分局刑事案件偵查卷宗九十六年四月
    二十三日調查筆錄上偽造之廖文獻署名二枚、指印七枚（含
    騎縫指印四枚）。
二、臺中市○○○○○道路交通事故當事人酒精測定紀錄表上偽
    造之廖文獻署名一枚、指印一枚。
三、口卡片上偽造之廖文獻署名一枚、指印一枚。
四、臺中市政府警察局第五分局逕行逮捕通知單上偽造之廖文獻
    署名一枚、指印一枚。
五、權利告知單上偽造之廖文獻署名一枚、指印一枚。
六、親友通知單上偽造之廖文獻署名一枚、指印一枚。
七、臺灣臺中地方法院檢察署九十六年度偵字第一一一九八號卷
    宗九十六年四月二十三日訊問筆錄上偽造之廖文獻署名一枚
    。
八、被告自行繳納保證金證明書上偽造之廖文獻署名二枚、指印
    二枚。
